【裁判字號】    95,易,730
【裁判日期】    951218
【裁判案由】    竊盜
【裁判全文】
臺灣屏東地方法院刑事判決
95年度易字第730號
公  訴  人  臺灣屏東地方法院檢察署檢察官
被      告  甲○○
上列被告因竊盜案件, 經檢察官提起公訴（95年度偵字第6588號
）, 本院裁定依簡式審判程序審理, 判決如下:
    主  文
甲○○攜帶兇器竊盜, 累犯, 處有期徒刑壹年肆月。扣案Ｔ型扳
手壹支沒收。
    事  實
一、甲○○曾於民國93年8 月26日, 因施用第一、二級毒品案件
    , 為本院以93年訴字第280 號判決分別判處有期徒刑10月及
    有期徒刑4 月, 並應執行有期徒刑1 年。惟經檢察官提起上
    訴後, 由臺灣高等法院高雄分院於同年11月17日, 以93年上
    訴字第1034號判決將原判決就其施用第一級毒品部分所處之
    刑及定執行刑部分撤銷, 並改判有期徒刑1 年確定; 施用第
    二級毒品部分未予撤銷, 亦告確定。甲○○另又於93年11月
    19日, 因幫助施用毒品案件, 為本院以93年訴字第734 號判
    決判處有期徒刑7 月確定。嗣經本院以94年聲字第288 號裁
    定上開判決所處之刑, 應執行有期徒刑1 年9 月確定。甲○
    ○自93年12月23日入監服刑, 迄95年7 月19日縮短刑期執行
    完畢。
二、然甲○○並未因上開徒刑之執行而心生警惕, 竟因機車損壞
    , 無代步工具, 而於95年10月29日21時至23時許間之某時,
    意圖為自己不法之所有, 攜帶其所有客觀上足供為兇器使用
    之Ｔ型扳手1 支, 在屏東縣屏東市○○○路77號前, 以該扳
    手撬開乙○○所有之車號VY-6065 號自用小貨車（價值約新
    臺幣20,000元）車門之方式, 竊取該車作為自己之代步工具
    。嗣於95年11月1 日11時5 分許, 因甲○○駕駛上開車輛逆
    向停放在屏東縣屏東市○○路399 號和平教會前後離去, 為
    警發覺可疑, 經查詢該車車籍資料, 得知係失竊贓車後, 通
    知其他警員支援圍捕。嗣於同日11時20分, 在屏東縣屏東市
    ○○路及和平路口發現甲○○而予逮捕, 並在甲○○騎乘之
    車號RIO-340 號輕型機車內扣得上開Ｔ型扳手1 支而查獲。
三、案經屏東縣警察局屏東分局報請臺灣屏東地方法院檢察署檢
    察官偵查起訴。
    理  由
一、上揭事實業據被告甲○○於警詢、偵查及本院審理中供認不
    諱, 經核與被害人乙○○於警詢中陳述之失竊情節相符, 且
    有警員鍾新貴製作之調查報告、屏東縣警察局屏東分局搜索
    扣押筆錄、贓物認領保管單、照片6 張、車輛竊盜資料個別
    查詢報表影本各1 分附卷可稽, 並有Ｔ型扳手1 支扣案供憑
    。本件事證明確, 被告犯行堪以認定。
二、按扣案Ｔ型扳手1 支係金屬製品, 尖端銳利, 有照片1 幀附
    卷可考, 是其足以對人之生命、身體安全構成威脅, 在客觀
    上具有危險性, 應屬刑法第321 條第1 項第3 款所指之兇器
    。被告甲○○攜帶該扣案扳手竊取他人汽車, 核其所為, 係
    犯刑法第321 條第1 項第3 款之攜帶兇器竊盜罪。又被告前
    有如事實欄所示之科刑及執行情形, 有台灣高等法院被告前
    案紀錄表附卷足憑, 其於刑之執行完畢後5 年內, 故意再犯
    本件有期徒刑之罪, 為累犯, 應依法加重其刑。爰審酌被告
    之智識程度, 曾有竊盜及違反毒品危害防制條例等多項前科
    （卷附臺灣高等法院被告前案紀錄表參照）, 素行不端, 本
    件犯罪之動機、目的、手段, 犯罪所得利益, 被害人所受損
    害, 被告事後坦承犯行等一切情狀, 量處如主文所示之刑,
    以資懲儆。扣案Ｔ型扳手1 支為被告所有, 且為供其犯罪所
    用之物, 已據被告供明在卷, 爰依刑法第38條第1 項第2 款
    規定宣告沒收。
三、被告雖另主張其於案發時曾向警方自首云云。惟所謂「自首
    」, 須行為人在犯罪未被有偵查犯罪權限之機關或人員發覺
    前自行向該管機關或人員申告自己之犯罪事實為要件。如偵
    查犯罪之機關或人員有確切之根據, 得對被告產生合理之嫌
    疑時, 即得謂該犯罪已被發覺, 此時, 縱被告投案陳述自己
    犯罪之事實, 亦只可謂為自白, 不能認為自首, 最高法院對
    此著有26年上字第484 號及72年台上字第641 號判例可資參
    照。經查, 本件係警方得知被告停放之車輛為失竊贓車後,
    始搜尋被告加以逮捕, 此有警員鍾新貴製作之調查報告1 紙
    在卷供憑, 故本案被告顯係在警方已有確切根據, 得為合理
    可疑之情形下被逮捕, 縱使其於逮捕後陳述自己之竊盜事實
    , 亦僅能認為自白, 而不能認為自首。被告主張其行為已構
    成自首云云, 應有誤會, 附此敘明。
據上論斷, 應依刑事訴訟法第273 條之1 第1 項、第299 條第1
項前段, 刑法第321 條第1 項第3 款、第47條第1 項、第38條第
1項 第2 款, 判決如主文。
中    華    民    國    95    年    12    月    18    日
                  刑事第四庭    法  官  王以齊
以上正本證明與原本無異。
如不服本判決應於收受本判決送達後十日內向本院提出上訴書狀
，其未敘述上訴理由者，並得於提起上訴後十日內向本院補提理
由書狀（均須按他造當事人之人數附繕本）「切勿逕送上級法院
」
中    華    民    國    95    年    12    月    18    日
                                書記官  盧姝伶
附錄本判決論罪之法條：
刑法第321條第1項第3款
犯竊盜罪而有左列情形之一者, 處6 月以上、5 年以下有期徒刑
：
三  攜帶兇器而犯之者。


司法院資訊處製作；財團法人民間司法改革基金會備份。
